【裁判字號】    90,訴,1179
【裁判日期】    900626
【裁判案由】    毒品危害防制條例
【裁判全文】
臺灣高雄地方法院刑事判決                          九十年度訴字第一一七九號
    公  訴  人  臺灣高雄地方法院檢察署檢察官
    被      告  甲○○
右列被告因違反毒品危害防制條例案件，茲經檢察官提起公訴（九十年度偵字第一０
六五號）及併案審理（九十年度毒偵字第二二五八號）
    主  文
甲○○連續施用第一級毒品，累犯，處有期徒刑壹年。又連續施用第二級毒品，累犯
，處有期徒刑陸月。扣案之玻璃試管壹支、燈泡壹個沒收，均沒收。應執行有期徒刑
壹年伍月，扣案之玻璃試管壹支、燈泡壹個沒收，均沒收。
    事  實
一、甲○○前於民國八十五年間因違反麻醉藥品管理條例案件，經本院判處有期徒刑
    五月，已於八十六年三月二十七日執行完畢。又於八十八年間因犯施用毒品案件
    ，經臺灣高雄地方法院檢察署檢察官（以下簡稱檢察官）聲請本院以八十八年度
    毒聲字第八六０七號裁定送觀察、勒戒後，認有繼續施用毒品之傾向，再聲請本
    院以八十八年度毒聲字第九一八三號裁定令入戒治處所施以強制戒治，於強制戒
    治期滿後，由檢察官於八十九年十二月十八日以八十九年度戒毒偵字第一三八七
    號不起訴處分確定。詎其明知海洛因及安非他命業經公告列為毒品防害防制條例
    第二條第二項之第一級及第二級毒品，均不得非法持有、施用，竟猶不知悔改，
    仍各別基於施用第一級毒品海洛因、第二級毒品安非他命之概括犯意，自九十年
    一月中旬起至同年四月十二日止，連續於前揭時日內，先後在高雄縣鳳山市○○
    路四四巷十號住處或高雄縣電動玩具遊樂場內等處，將第一級毒品海洛因粉末攙
    入香菸內點火燃燒吸食方式，第二級毒品安非他命則置放在玻璃吸食器內，下用
    火燒烤加熱後再吸食其霧化氣體之方式，分別施用第一級毒品海洛因及第二級毒
    品安非他命多次。為警於九十年一月三十一日十七時許及同年四月十二日二十二
    時四十分，在高雄縣鳳山市○○路四四巷十號住處搜索查獲，並分別扣得其所有
    供其施用安非他命之玻璃試管一支及燈泡一個。
二、案經高雄縣警察局鳳山分局報請臺灣高雄地方法院檢察署檢察官偵查起訴。
    理  由
一、右揭事實，業據被告甲○○於本院審理時坦承不諱（見本院九十年六月十二日審
    判筆錄），並有所有供其施用第二級毒品安非他命所用之玻璃試管一支及燈泡一
    個扣案足資佐證，又被告先後二次為警查獲後在警局所採集之尿液，經送驗結果
    ，均檢出嗎啡及甲基安非他命陽性反應，有高雄縣衛生局九十年二月十三日九０
    煙檢字第二八七號及九十年四月三十日九０煙檢字第七０四號煙毒尿液檢驗成績
    各一份附卷可稽，被告上開自白應與事實相符，堪以採信。再查被告於八十八年
    間因犯施用毒品案件，經檢察官聲請本院以八十八年度毒聲字第八六０七號裁定
    送觀察、勒戒後，認有繼續施用毒品之傾向，再聲請本院以八十八年度毒聲字第
    九一八三號裁定令入戒治處所施以強制戒治，於強制戒治期滿後，由檢察官於八
    十九年十二月十八日以八十九年度戒毒偵字第一三八七號不起訴處分確定等事實
    ，有該不起訴處分書及本院被告全國前案記錄表、臺灣高等法院被告全國前案紀
    錄表、臺灣高雄地方法院檢察署刑案資料查註記錄表各一份在卷可稽，被告於上
    開不起訴處分後五年內再犯施用第一級、第二級毒品罪，事證明確，應依法予以
    論罪科刑。
二、查海洛因、安非他命分係毒品危害防制條例第二條第二項所稱之第一、二級毒品
    ，均不得持有、施用。次按犯毒品危害防制條例第十條之罪者，依同條例第二十
    條第一項、第二項後段、第二十三條第一項、第二項前段規定，檢察官應先將被
    告送勒戒處所觀察、勒戒，經觀察、勒戒後，有繼續施用毒品傾向者，由檢察官
    聲請法院裁定令入戒治處所施以強制戒治，強制戒治期滿或交付保護管束期滿，
    始得由檢察官為不起訴處分。依上開規定為不起訴處分後，五年內再犯第十條之
    罪，除由檢察官聲請法院裁定先令入戒治處所施以強制戒治外，刑責部分仍應依
    通常刑事訴訟程序追訴處罰，此觀同條例第二十三條第二項規定自明。本件被告
    前既已因施用毒品案件，經本院送勒戒處所觀察、勒戒後，認有繼續施用毒品傾
    向，再裁定施以強制戒治，於強制戒治期滿後，經檢察官不起訴處分確定在案，
    其於不起訴處分確定後於五年內再犯前揭施用第一、二級毒品犯行，依法即應予
    以論科，故核其所為，係犯毒品危害防制條例第十條第一項之施用第一級毒品罪
    及同條第二項之施用第二級毒品罪。至被告持有第一級、第二級毒品犯行，因其
    持有後進而施用，其持有之低度行為分別應為施用第一級、第二級毒品之高度行
    為所吸收，均不另論罪。又被告分別先後多次施用第一級毒品海洛因、第二級毒
    品安非他命之行為，均時間緊接，且反覆為之，所犯又分別係同一罪名之罪，顯
    均係基於概括犯意為之，均應依連續犯規定論以一罪，並均加重其刑。公訴人起
    訴事實就被告施用毒品期間，雖僅敘及被告於九十年一月三十一日十九時二十分
    起回溯二十四小時內之某時，各施用第一、二級毒品一次之犯行，然經本院審理
    結果，被告除該次犯行外，其自九十年中旬起，迄至九十年四月十二日止，尚有
    其他多次施用海洛因及安非他命之犯行，而此部分之犯行與公訴人起訴之犯罪事
    實既具有連續犯裁判上一罪關係，應為起訴效力所及，本院自有權併予審理，附
    此敘明。至被告所犯施用第一級毒品及施用第二級毒品罪二罪之間，犯意各別，
    行為互殊，應予分論併罰。再查，被告前於八十五年間因違反麻醉藥品管理條例
    案件，經本院判處有期徒刑五月，已於八十六年三月二十七日執行完畢等事實，
    有台灣高雄地方法院檢察署刑案資料查註紀錄表及台灣高等法院被告全國前案記
    錄表各一份在卷可按，其前受有期徒刑執行完畢後，五年內再犯本件有期徒刑以
    上之罪，為累犯，均應依刑法第四十七條規定加重其刑，並均遞加其刑。爰審酌
    被告於毒品危害防制條例施行前即有施用毒品之不良素行，已如前述，其於毒品
    危害條例施行後復因施用毒品，經勒戒、觀察及強制戒治後，由檢察官為不起訴
    處分確定後，仍未戒絕毒品，再犯相同之罪，顯見其戒毒意志不堅，本不宜寬貸
    ，惟念其施用毒品乃自戕一己之身體健康，尚未害及他人，且其犯後已坦承犯行
    ，態度良好等一切情狀，就其所犯上開二罪分別量處如主文所示之刑，並定其應
    執行之刑。至於扣案玻璃試管一支、燈泡一個，係被告所有供其施用安非他命所
    用之器具，業據其於陳明在卷，併依刑法第三十八條第一項第二款規定宣告沒收
    。
據上論斷，應依刑事訴訟法第二百九十九條第一項前段，毒品危害防制條例第十條第
一項、第二項、第二十三條第二項，刑法第十一條前段、第五十六條、第四十七條、
第五十一條第五款、第三十八條第一項第二款，判決如主文。
中      華      民      國    九十      年      六      月    二十六    日
                                台灣高雄地方法院刑事庭
                                      法  官  陳淑卿
右正本證明與原本無異。
如不服本判決，應於判決送達後十日內，向本院提出上訴狀。
                                書記官  陳朝宗
中      華      民      國    九十      年      六      月    二十六    日
附錄本案論罪科刑法條：
毒品危害防制條例第十條：
  施用第一級毒品者，處六月以上五年以下有期徒刑。
  施用第二級毒品者，處三年以下有期徒刑。


司法院資訊處製作；財團法人民間司法改革基金會備份。
